臺灣高等法院刑事判決　　　　　　　　 100年度上訴字第70號
上　訴　人　臺灣板橋地方法院檢察署檢察官
被　　　告　林勝宗
指定辯護人　本院公設辯護人郭書益
上列上訴人因被告公共危險案件，不服臺灣板橋地方法院99年度
訴字第2825號，中華民國99年11月9日第一審判決（起訴案號：
臺灣板橋地方法院檢察署99年度偵字第15944號），提起上訴，
本院判決如下：
    主  文
上訴駁回。
    理  由
一、公訴意旨略以：被告林勝宗明知臺北縣三重市○○○路28巷
    40號 1、2 樓為臺北縣三重市重新里里辦公室，3、4 樓為
    現有人居住之住宅，門外停有機車及腳踏車，倘該處發生火
    災，將致住戶鄰居生命、身體、財產之公共危險，因找不到
    重新里里長幫忙找尋失車，心有不滿，竟基於放火燒燬現住
    建築物及放火燒燬住宅等以外之他人所有物，致生公共危險
    之犯意，於 99 年 5 月 28 日凌晨 1 時 14 分許，趁眾人
    熟睡、不及防備之際，前往上址里辦公室門口，以自備打火
    機點燃報紙 1 份後，置於里辦公室紗門及門前機車中間地
    面焚燒，供作引燃燒燬現住建築物之用，並燒燬報紙下方水
    溝蓋他人所有之塑膠篩網，致生公共危險，嗣於焚燒約 10
    秒後，自行以腳踩熄報紙之火而燒燬現住建築物未遂。旋為
    警據報前往現場將林勝宗逮捕，並扣得上揭林勝宗所有打火
    機 1 個及報紙 1 份等物，因認被告涉犯刑法第 173條第
    1 項、第 3 項之放火燒燬現有人所在建築物未遂罪嫌云云
    。
二、按犯罪事實應依證據認定之，無證據不得認定犯罪事實；又
    不能證明被告犯罪者，應諭知無罪之判決，刑事訴訟法第15
    4條第2項、第301條第1項分別定有明文。次按事實之認定，
    應憑證據，如未能發現相當證據，或證據不足以證明，自不
    能以推測或擬制之方法，以為裁判基礎；而刑事訴訟法上所
    謂認定犯罪事實之證據，係指足以認定被告確有犯罪行為之
    積極證據而言，該項證據自須適合於被告犯罪事實之認定，
    始得採為斷罪資料；又認定犯罪事實所憑之證據，雖不以直
    接證據為限，間接證據亦包括在內，然而無論直接或間接證
    據，其為訴訟上之證明，須於通常一般之人均不致有所懷疑
    ，而得確信其為真實之程度者，始得據為有罪之認定，倘其
    證明尚未達到此一程度，而有合理之懷疑存在時，即無從為
    有罪之認定；至採用間接證據時，必其所成立之證據，在直
    接關係上，雖僅足以證明他項事實，而由此他項事實，本於
    推理之作用足以證明待證事實者，方為合法，若憑空之推想
    ，並非間接證據；再認定不利於被告之事實，須依積極證據
    ，苟積極證據不足為不利於被告事實之認定時，即應為有利
    於被告之認定，更不必有何有利之證據，最高法院分別著有
    40年臺上字第86號、29年上字第3105號、76年臺上字第4986
    號、32年上字第67號暨30年上字第 816號判例意旨可資參照
    。又按認定犯罪事實應依證據，為刑事訴訟法所明定，故被
    告否認犯罪事實所持之辯解，縱屬不能成立，仍非有積極證
    據足以證明其犯罪行為，不能遽為有罪之認定，最高法院30
    年上字第1831號判例意旨揭之甚明，且刑事訴訟法規定被告
    有緘默權，被告基於「不自證己罪原則」，既無供述之義務
    ，亦無真實陳述之義務，同時亦不負自證清白之責任，自不
    能因被告未能提出證據資料證明其無罪，即反執此認定有罪
    ，況法院審理刑事案件，檢察官對於控訴被告犯罪事實之證
    明責任，包括提出證據之責任與使法院相信被告確有犯罪事
    實之心證責任，須使法院無合理之懷疑，始得認定被告有罪
    ，而被告在訴訟上所為之辯解，衹須達於對起訴事證提出合
    理質疑之程度為已足，檢察官如對被告所舉反證仍有爭執，
    即應依刑事訴訟法第161條規定積極舉證釋疑，縱被告空言
    否認被訴之犯罪事實，猶毋庸令其負自證無罪之責任（最高
    法院92年度臺上字第2753號、97年度臺上字第3099號判決意
    旨可參）。
三、按刑法上之放火罪，以行為人本乎放火燒燬特定物之故意，
    而實行放火之行為為其成立要件，且因其所欲燒燬之標的物
    （客體）不同，而異其處罰之罪名。又刑法第173條第1項之
    放火燒燬現有人所在之建築物罪，其所謂燒燬，係指使該建
    築物主要部分或效用滅失之燒燬。因之，該罪之成立，以行
    為人具有使該建築物主要部分或效用滅失之故意為要件之一
    （最高法院90年度臺上字第7492號判決意旨參照）。亦即，
    行為人對於放火行為有使目的物（即現有人所在之建築物）
    燒燬乙事有所認識，因此基於放火燒燬建築物之犯罪故意，
    而著手實行放火行為，此即學理上所稱抽象危險犯，縱未使
    建築物達到喪失效用之程度，仍應論以未遂犯。至刑法第
    175條之放火燒燬第173條及第174條以外之他人或自己所有
    物罪，行為人除須具備放火燒燬本條之他人或自己所有物之
    犯罪故意外，尚須致生公共危險，此乃學理上所稱之具體危
    險犯，亦即放火行為須有延燒目的物以外其他他人所有物之
    具體危險存在，惟不以實際上已發生此項延燒之事實為必要
    ，又因本條不處罰未遂犯，是若目的物未達燒燬之程度者，
    即無成立本罪之餘地。再所謂「放火」，乃指行為人故意以
    火力傳導於特定之目的物，使之燃燒之意（最高法院86年度
    臺上字第4311號判決意旨可參）。
四、公訴意旨認被告林勝宗涉有刑法第173條第1項、第3項之放
    火燒燬現有人所在建築物未遂罪嫌，無非係以證人柯泳孝於
    警詢及偵查中之陳述、監視器錄影光碟1張、台北縣政府消
    防局火災原因調查鑑定書（內含原因研判資料、證物鑑定書
    報告書、現場及監視器錄影畫面翻拍照片）、被告供述等為
    論據。訊據被告固坦承其曾於上開時、地，點火燃燒紙張之
    事實，惟堅詞否認有何放火燒燬現有人所在建築物未遂之犯
    行，辯稱：其因居所巷口之路面坑洞未補，跌倒受傷，前往
    里辦公室想向里長抗議，敲門無人回應，才取現場放於腳踏
    車菜藍內的紙張，點火引燃，目的係想吸引人注意，其知道
    臺北縣三重市○○○路28巷40號1、2樓為里辦公室，白天會
    有人上班，但不了解3、4樓是否有人居住，案發當時點火燃
    燒報紙後，很快就將火踩熄撲滅，不知道有無燒燬水溝蓋的
    塑膠篩網，其並自行通知消防隊，心想警察來了，里長就會
    出現，其並無意引燃任何可以延燒之物或引燃無法控制之物
    或液體，否則會將點燃的報紙丟向旁邊任何可以引燃的物品
    上，其行為或許幼稚、愚昧，但在可控制之範圍並無放火之
    意等語。經查：
  (一)被告於99年5月28日凌晨1時14分許，在上開重新里里辦公室
    前，以自備之打火機，引燃隨手在機車菜籃內取得之紙張，
    將之置於里辦公室紗門及門前機車中間地面焚燒，燒燬報紙
    下方水溝蓋他人所有之塑膠篩網，焚燒約10秒後，自行以腳
    踩熄報紙之火等情，業據證人即里長柯泳孝於警詢、原審法
    院審理時證述甚詳，並有監視器錄影畫面翻拍照片及扣案之
    打火機1個、報紙1份在卷可憑，被告對上開情事亦不爭執，
    此部分之事實，堪信為真。
  (二)被告上開點燃紙張之行為，是否該當刑法第173條第3項、第
    4項之放火罪之未遂犯或預備犯：
  (1)證人即重新里里長柯泳孝於原審法院審理時證稱：被告住在
    重新里，案發前曾找過其，表示腳踏車丟掉，其乃請當地警
    察幫忙，警察來處理過後，被告在路上再與其相遇，仍表示
    不滿腳踏車失竊，其馬上就再打電話給警察，警察再過來之
    後，被告還是不滿意，之後被告並未再前往辦公室找其，其
    是消防隊通知才知道發生火警，火警後其去辦公室看過，到
    現場時，門口停放有一輛或二輛機車，當時除了水溝蓋上面
    塑膠有點燒燬之外，沒有其他東西被燒燬，起火點距離前門
    應該不到20公分，被告燃燒的是從我們辦公室門口撕下的A4
    大小海報，張數不清楚，事後也沒有注意被告撕下幾張海報
    ，案發後停放在活動中心門口的腳踏車及機車的主人沒有人
    反應有被燻黑或受損之情況等語。依證人柯泳孝上開所述，
    起火點距辦公室門口不到20公分，除了水溝蓋上面塑膠有點
    燒燬之外，沒有其他東西被燒燬，核與火災現場照片（見99
    年度偵字第15944號卷第79-81頁）所示相符，是以起火點距
    門口約20公分，距鐵門、沙門、牆壁尚有些距離，依此客觀
    現場相關位置判斷，被告點燃紙張之行為甚難延燒辦公室之
    建築物。再加上被告係將燃燒中之紙張放置在鐵材質之水溝
    蓋上，雖水溝蓋上面置放易燃之塑膠篩網，然周圍並無易燃
    物，無法延續火勢之燃燒。再依現場清理、復原該水溝蓋附
    近地面，於該處拾獲部分燒燬之布質手套及紙張燒燬灰化殘
    跡，及地面無焦黑、焦黃液體潑灑之異常燃燒痕跡（見偵卷
    照片五）等現場客觀狀況，尚難認被告燃燒紙張之初，確有
    使里辦公室主要部分或效用滅失燒燬之故意。
  (2)系爭里民活動中心辦公室坐落於道路巷口，並非隱蔽之處，
    雖被告放火時並無人在場，亦屬於容易為人發現地點，而被
    告於焚燒約10秒後，自行以腳踩息紙張點燃之火，依台北縣
    政府消防局火災原因調查鑑定書之火災現場勘查紀錄及原因
    研判（見99年度偵字第15944號卷第68-69頁），現場未發現
    促燃劑急速燃燒、殘留之痕跡或盛有促燃劑之容器，亦即起
    火點附近，並未發現任何可引燃之危險物品或化工原料。再
    者，參照上開鑑定書，救災救護指揮中心受理報案紀錄顯示
    係被告自行撥打電話宣稱要放火等情，與一般欲放火燒燬特
    定物者之行為亦屬有異，被告供稱：其因一時叫不到人，要
    以這個辦法看能否叫到人，因在那裡等了很久，所以乾脆打
    119跟他們這樣說等語，被告上述舉止，主觀上是否有放火
    燒燬現有人所在建築物之犯意，確啟人疑竇。被告供稱燃燒
    紙張，係要引人注意，雖非妥當，但尚非全屬無據。
  (3)綜上，依卷附證據，尚難認定被告主觀上有燒燬「重新里里
    辦公室」現有人所在建築物之主觀犯意，客觀上亦未造成該
    建築物燃燒之危險，且其取用現場本有之紙張，亦難認有預
    備放火燒燬該建築物之意欲及行為，是被告所為縱有不當之
    處仍難認該當刑法第173條第1項、第3項或第4項放火罪之未
    遂犯或預備犯。
  (三)被告所為是否該當刑法第175條之放火罪或其他失火罪：
    按刑法第175條之放火燒燬他人或自己所有物罪，均須致生
    具體之公共危險，始足當之。查被告於前揭時、地以自備打
    火機點燃紙張焚燒之行為，依監視器翻拍照片所示：其放火
    地點周圍雖擺放一些機車、腳踏車，但其停放並非緊密，機
    車與機車，或機車與腳車間，均有些間隔，而被告供稱係在
    兩輛機車中間點火，並不是在機車輪胎的中間點燃，依鑑定
    書所載，該里民活動中心及辦公室門口處，現場僅停放機車
    1 台（車號RAH-6181），現場勘察結果未發現有火氣之使用
    及危險物品儲放情況，被告焚燒約10秒後，自行以腳踩熄紙
    張點燃之火，足徵該放火燃燒所生之火勢不大，範圍甚小，
    且周遭復無其他易燃之助燃物，而證人即里長柯泳孝於原審
    法院審理時亦證述，案發後停放在活動中心門口的腳踏車或
    機車主人，沒有人反應車體有被薰黑或受損的情況，而依一
    般經驗法則觀之，尚不足以產生前開「重新里里辦公室」建
    築物受波及而漫延燃燒門口附近機車之危險，遑論致生具體
    之公共危險，是其行為自與刑法第175條之放火燒燬他人或
    自己所有物罪未侔。另被告於本案僅點燃紙張而燒燬水溝蓋
    上他人所有之塑膠篩網，此外別無造成建築物或其他物之主
    要部分或效用滅失之燒燬結果，亦難遽以刑法失火罪責相繩
    。
  (四)被告所為是否該當刑法第353條第1項或第354條之毀損罪：
    按刑法第353條第1項之毀壞他人建築物罪，必須毀壞建築物
    之重要部分，足致該建築物之全部或一部失其效用，始能成
    立，若僅毀損其門口前水溝蓋上之塑膠篩網，而該建築物並
    無任何損傷，其供居住使用之效能未曾稍減者，祇能依同法
    第354條毀損他人之物論處。又刑法第354條之毀損罪，以使
    所毀損之物，失其全部或一部之效用為構成要件（最高法院
    30年上字第463號判例要旨可資參照）。且依刑法第357 條
    規定，須告訴乃論。上開水溝蓋上之塑膠篩網，證人即里長
    柯泳孝於原審法院審理時證稱係其所有，並已燒燬，核與台
    北縣政府消防局火災原因調查鑑定書之火災現場勘查紀錄及
    原因研判所載：該水溝蓋部分經受燒，呈積碳煄黑、氧化變
    色之情事，其上覆有塑膠篩網已局部燒失、蜷曲相符，足見
    上開水溝蓋上之塑膠篩網已失其全部效用，與毀損構成要件
    相當，然所有人即證人柯泳孝於原審法院審理時表示不提出
    告訴，即欠缺訴追條件，自難審究被告行為是否該當刑法第
    353條第1項或第354條之毀損罪。
  (五)被告所為是否該當刑法第305條之恐嚇罪或同法第304條強制
    罪：
    刑法上所謂之恐嚇，係以加害生命、身體、自由、名譽等事
    通知他人，使其發生畏怖心理，所表示者須在客觀上一般人
    認為足以構成威脅，以致被恐嚇者之生活狀態陷於危險不安
    之境，才屬相當。而刑法第304條第1項之強制罪，所謂「以
    強暴脅迫使人行無義務之事，或妨害人行使權利」者，其強
    暴脅迫之對象，須以「人」為要件，而所謂強暴手段，乃廣
    義之強暴，指對人施用有形物理力之行為，但不以直對身體
    實施為必要（89年度上易字第100號參照），如妨害人行使
    權利時，被害人並不在場，自無從對人施強暴脅迫，既缺乏
    施強暴脅迫之手段，要與刑法第304條第1項之構成要件不符
    。是以行為人行為時，雖有強暴脅迫之行為，行為對象之人
    並不在場，仍不能逕以刑法強制罪名相繩。本件被告因找不
    到里長，要引起里長注意，在里辦公室門口放火燒燬水溝蓋
    上塑膠篩網，對於證人柯泳孝足以構成威脅，生活狀態有陷
    於危險不安之境，然當時被告並未在現場，且證人柯泳孝於
    原審法院審理時，陳稱案發到現場後，看到當時塑膠篩網燒
    燬狀況，如果當時在現場，亦不會害怕，此與恐嚇罪構成要
    件並不相當。又被告以自備打火機點燃紙張後，置於里辦公
    室紗門及門前機車中間地面焚燒，雖有強暴脅迫之行為，行
    為對象之人即被害人柯泳孝並不在場，要與刑法第304 條第
    1項之構成要件不符。綜上所述，亦難以刑法第305條之恐嚇
    罪或同法第304條強制罪審究。
  (六)刑法做為統制社會的手段，對於犯罪之防止並非萬能，若刑
    罰以外之法律效果，亦能有效防制不法行為，應避免使用刑
    罰，此即所謂「刑法之最後手段性」。再者，人類行社會生
    活，各種利益種類繁多，無法均受刑法規範保護，僅於維持
    社會秩序之必要及合理之最小範圍內，始為刑法規範之範圍
    。此種本於謙讓抑制為本旨之法思想即所謂「刑法謙抑思想
    」或「刑罰經濟思想」，係貫通整個刑法領域的基本思想，
    在刑法之解釋及適用上，亦應依此思想，妥為思考斟酌。本
    案被告燃燒紙張等情，思慮未周，引起一定社會秩序的擾動
    ，確有不當，惟其行為是否該當刑法規範，應本於上開「刑
    法謙抑思想」妥為斟酌。觀諸，社會秩序維護法對於「無正
    當理由，於公共場所、房屋近旁【焚火】而有危害安全之虞
    者，已有所規範(參見社會秩序維護法第68條第1款)，被告
    之上開行為藉由罰緩或拘留之手段，已足抑制，實無再以刑
    罰制裁之必要。
五、原審詳加調查後，認被告於上揭時、地，雖有以自備打火機
    點燃紙張，置於里辦公室紗門及門前機車中間地面焚燒之行
    為，惟依公訴人所舉之證據與指出之證明方法，抑或原審法
    院已盡調查之能事所得之證據，均未達於使通常一般之人不
    致有所懷疑，而得確信被告有如公訴人所指之放火燒燬現有
    人所在建築物未遂犯行為真實，被告是否有放火燒燬本案「
    重新里里辦公室」現有人所在建築物之主觀犯意，容有合理
    之懷疑存在。此外，復查無其他積極證據足資證明被告有公
    訴人所指之犯行，不能證明被告犯罪，而為被告無罪之諭知
    ，經核認事用法，尚無不當之處。
六、檢察官上訴意旨略以：
  (一)被告放火前，先行敲門，無人回應，顯無人在場，放火之舉
    豈有引人注意之效果，被告敲門之舉係在確認無人發覺其犯
    行，所稱為引人注意而點火，係卸責之詞。
  (二)本案起火點距紗門僅有20公分，倘有人在場，必然上前撲滅
    ，本案火勢非小，有現場蒐證翻拍照片可證，被告自己見火
    光大起後，始撲滅火焰，倘真無危險，即無撲滅之必要，本
    案確有引發延燒建築物或其他物品的公共危險，原審認係不
    能發生犯罪結果之未遂犯，見解有違經驗法則，適用法則不
    當。
  (三)本案起火點緊臨機車，可能因突然風起而造成火勢蔓延，如
    機車引燃，車身之塑膠零件及車內汽油將造成火勢益發猛烈
    ，延燒現有人居住之建築物，判斷本案未具有燒燬機車併延
    燒建築物之公共危險，亦有違經驗法則。
  (四)縱認被告未有放火燒燬建築物之犯意，但以被告智識程度，
    對放火產生公共危險之事實，無法推諉不知，本案有公共危
    險之事實，應參考起訴書所主張之想像競合關係，論以刑法
    第175條第1項之罪。
七、經查：
  (一)檢察官主張被告放火前，先行敲門之舉係在確認無人發覺其
    犯行，並非如被告所辯意在引人注意等語，惟本案係被告自
    行報警之事實，已如上述，若被告先行敲門之舉係在確認無
    人發覺其犯行，則端無隨即報警之理，是檢察官此部分之主
    張，尚難成立。
  (二)檢察官認被告點火之時倘有人在場，必然上前撲滅，並認本
    案火勢非小，被告見火光大起後，始撲滅火焰，被告點火確
    有造成公共危險等情，惟本案被告係燃燒現場紙張，被告於
    點火後10秒後，未使用任何滅火器材，自行踩熄火苗等情，
    業如上述，自難認定本案確係「火勢非小」。至於被告點火
    之時倘有人在場，是否會上前撲滅？可能性甚多，此部分尚
    屬推測之詞，自難依此認定本案確有引發延燒建築物或其他
    物品之公共危險。原審認本案綜合觀察卷附照片，顯然無從
    發生放火燒燬現有人所在之建築物犯罪之結果，客觀上應無
    何危險。本件行為有不能發生犯罪結果暨無危險之證明，被
    告行為，應屬不能未遂等語。惟查刑法第26條規定：「行為
    不能發生犯罪之結果，又無危險者，不罰。」即因行為人雖
    已將其主觀惡意表現於外，而有可議，但客觀上對於其行為
    對象之客體，絕無可能發生行為人所希望之實害或危險，又
    對於整體之法秩序，亦不致產生不安或干擾，刑法乃予容忍
    ，不加處罰，具有與社會相當性原則相通之法理；復因係自
    法益保護之立場著眼，是無論為刑法分則（含特別刑法）之
    實害犯、具體危險犯或抽象危險犯，均同有適用。惟若行為
    人並非出於犯罪之意思而作為，祇因其行為之外觀，恰與某
    種犯罪之客觀構成要件相同，又因外在因素，未致該犯罪之
    結果發生，固與障礙未遂之情形類似，但行為人既缺乏犯罪
    之主觀犯意，自無論以故意犯罪餘地，此與上述不能犯之情
    形有間，不應混淆。換言之，不能犯係在行為人具犯罪故意
    而著手實行後，不能發生犯罪結果又無危險者；行為人如不
    具有犯罪故意，則不成立犯罪（除有處罰過失犯時為例外）
    ，並無論以不能犯之餘地。再者，刑法第173條第1項之放火
    燒燬現住建物罪，屬抽象危險犯，行為人一旦有該行為，立
    法上即擬制具有危險性，不以發生實害為必要，罪已成立，
    僅既、未遂有別而已，然必以行為人係出於放火之故意，始
    克當之，倘行為人本不具有放火之主觀犯意，又未釀致燃燒
    行為客體（住宅或建築物）之實害結果，縱然有點燃火種之
    客觀作為，尚難逕以該罪責相繩(參見最高法院98年台上字
    第6175號判決意旨)。原審判決認被告無放火之故意，惟於
    理由中又說明本案屬不能未遂，將有無放火故意與不能犯相
    混淆，檢察官指摘原判決認本案屬不能未遂有不當之處，確
    有見地，惟原審判決此部分理由敘述之矛盾，尚不足以動搖
    原審無罪判決之認定，雖原審判決論列被告無罪之理由，非
    全屬適當，然除去有關被告行為係屬不能未遂之理由，仍難
    為被告不利之認定。
  (三)檢察官主張本案起火點緊臨機車，可能因突然風起而造成火
    勢蔓延，如機車引燃，車身之塑膠零件及車內汽油將造成火
    勢益發猛烈，延燒現有人居住之建築物等語，惟所謂可能因
    突然風起而造成火勢蔓延，或者如果引燃機車將造成重大公
    共危險等情，均非本案實際情形，尚無法基於假設之情境(
    例如：突然風起；如果機車遭引燃等)，即為被告不利之認
    定。
  (四)檢察官認本案有刑法第175條第1項之適用，惟本案判決理由
    四之(三)已詳為論述被告行為自與刑法第175條之放火燒燬他
    人或自己所有物罪未侔，檢察官此部分之主張，尚無可採。
八、綜上，檢察官所提之證據，尚不足為被告有罪之積極證明，
    無從說服法院以形成被告有罪之心證，基於無罪推定之原則
    ，自應為被告無罪判決之諭知，檢察官上訴所提上開主張，
    尚難採為被告不利之認定，其上訴為無理由，應予駁回。
九、被告經合法傳喚，無正當理由不到庭，爰不待其陳述逕行判
    決。
據上論斷，應依刑事訴訟法第368條、第371條，判決如主文。
本案經檢察官林秀濤到庭執行職務。
中    華    民    國   100    年    11    月    11    日
                  刑事第二庭  審判長法  官  洪光燦
                                    法  官  宋松璟
                                    法  官  蘇素娥
以上正本證明與原本無異。
如不服本判決，應於收受送達後10日內向本院提出上訴書狀，其
未敘述上訴之理由者並得於提起上訴後10日內向本院補提理由書
（均須按他造當事人之人數附繕本）「切勿逕送上級法院」。
刑事妥速審判法第9條：
除前條情形外，第二審法院維持第一審所為無罪判決，提起上訴
之理由，以下列事項為限：
一、判決所適用之法令牴觸憲法。
二、判決違背司法院解釋。
三、判決違背判例。
刑事訴訟法第 377 條至第 379 條、第 393 條第 1 款之規定，
於前項案件之審理，不適用之。
                                    書記官  戴伯勳
中    華    民    國   100    年    11    月    11    日